【裁判字號】    98,台上,1802
【裁判日期】    980402
【裁判案由】    妨害自由等罪
【裁判全文】
最高法院刑事判決            九十八年度台上字第一八０二號
上  訴  人  甲○○
上列上訴人因妨害自由等罪案件，不服台灣高等法院高雄分院中
華民國九十七年六月十九日第二審判決（九十七年度上訴字第六
七０號，起訴案號：台灣高雄地方法院檢察署九十六年度偵字第
九０三一號），提起上訴，本院判決如下：
    主  文
上訴駁回。
    理  由
一、剝奪他人行動自由（即原判決附表一編號2之(1)）部分：
按刑事訴訟法第三百七十七條規定：上訴於第三審法院，非以判
決違背法令為理由，不得為之；是提起第三審上訴，應以原判決
違背法令為理由，係屬法定要件。如果上訴理由書狀並未依據卷
內訴訟資料具體指摘原判決不適用何種法則或如何適用不當，或
所指摘原判決違法情事，顯與法律規定得為第三審上訴理由之違
法情形不相適合時，均應認其上訴為不合法律上之程式，予以駁
回。本件原判決認定上訴人甲○○有其事實欄引用如其附表一編
號2 之(1)所示剝奪他人行動自由及強制犯行，而撤銷第一審諭知
上訴人該部分科刑之判決，改判依想像競合犯關係從重論上訴人
以共同犯剝奪他人行動自由罪，累犯，處有期徒刑一年十月，減
為有期徒刑十一月。已詳述所憑證據及認定之理由；對於上訴人
所為之辯解，何以不可採，亦在理由內詳予指駁，俱有卷存之證
據資料可資覆按。上訴意旨略以：伊並未承認有剝奪劉維德行動
自由之犯行，原判決謂伊自白此部分犯行，已有未合。況依共同
被告乙○○、吳伯鴻於第一審法院之供述，可悉劉維德係自願前
往「葛萊美鋼琴酒吧」並簽發系爭票據，伊並無夥同他人將劉維
德自「123 辣妹撞球館」強押至「葛萊美鋼琴酒吧」，復迫使簽
發票據之犯行，原審僅憑監視錄影帶之靜態畫面遽行論罪，併有
違誤云云。
惟查：採證認事，係事實審法院之職權，其對證據證明力所為之
判斷，如未違背經驗法則與論理法則，復已敘述其憑以判斷之心
證理由，即不能任意指為違法。原判決認定上訴人有剝奪他人行
動自由犯行，係依憑上訴人於第一審法院所為自白，共同被告乙
○○、吳伯鴻、蔡天允之供述、第一審法院勘驗「123 辣妹撞球
館」監視錄影帶光碟之結果及監視錄影翻拍畫面十四張，顯示劉
維德遭上訴人等多人以手架於後頸部及雙手等處強押架離該處等
證據資料，詳加調查論列，綜合判斷所得心證；復敘明上訴人之
原審辯護人以劉維德係自願上車而為其辯護乙端，委無足採之旨
，所為論斷，核無違背客觀存在之經驗及論理法則，且非專以監
視錄影翻拍畫面為唯一論據。上訴意旨徒執己見，漫事爭執，自
非合法之第三審上訴理由。況上訴人於第一審法院民國九十六年
三月二十四日聲請羈押庭訊問及同年八月三十日準備程序時，業
已自白此部分犯罪事實，有各該次筆錄可稽，原判決以其上開自
白與事實相合，採為論斷之依據，於法亦無不合。其餘上訴意旨
，或係就原審依職權採證認事之適法行使，為事實上之爭執，或
就原判決已說明事項，專憑己見，任意指摘為違法，俱非適法之
第三審上訴理由。依前揭說明，應認其此部分上訴不合法律上之
程式，予以駁回。又上訴人所犯刑法第三百零四條第一項之強制
罪部分（原判決認此部分與前揭剝奪他人行動自由部分有想像競
合犯之裁判上一罪關係，從一重之剝奪他人行動自由罪處斷），
核屬刑事訴訟法第三百七十六條第一款所列之案件，既經第二審
判決，不得上訴於第三審法院，其對得上訴第三審之剝奪他人行
動自由罪部分之上訴既不合法，應從程序上駁回，無從為實體上
判決，此部分之上訴亦非合法，應併予駁回。
二、恐嚇取財及恐嚇危害安全（即原判決附表一編號1、2之(2)、
3、5）部分：
按刑事訴訟法第三百七十六條所列各罪之案件，經第二審判決者
，不得上訴於第三審法院。原判決維持第一審判決論處上訴人刑
法第三百四十六條第一項恐嚇取財（即原判決附表一編號1 ）及
恐嚇危害安全罪刑（三罪，即該附表一編號2 之(2)、3、5）部分
，核屬刑事訴訟法第三百七十六條第六款、第一款之案件，既經
第二審判決，自不得上訴於第三審法院。上訴人一併提起上訴（
未聲明一部上訴，視為全部上訴），為法所不許。此部分上訴為
不合法，亦應予駁回。至於乙○○，業經撤回上訴而告確定，併
此敘明。
據上論結，應依刑事訴訟法第三百九十五條前段，判決如主文。
中    華    民    國  九十八  年    四    月    二    日
                      最高法院刑事第八庭
                          審判長法官  洪  文  章
                                法官  王  居  財
                                法官  郭  毓  洲
                                法官  黃  梅  月
                                法官  邱  同  印
      本件正本證明與原本無異
                                      書  記  官
中    華    民    國  九十八  年    四    月    六    日
                                                      K


司法院資訊處製作；財團法人民間司法改革基金會備份。
